臺灣臺南地方法院刑事判決　　　　　　　96年度易字第1114號
公　訴　人　臺灣臺南地方法院檢察署檢察官
被　　　告　甲○○
上列被告因竊盜案件，經檢察官提起公訴（96年度偵字第10446
號），本院依簡式審判程序判決如下：
    主  文
甲○○犯攜帶兇器竊盜罪，累犯，處有期徒刑柒月。
扣案之鐵槌壹支及扳手貳支均沒收。
    事  實
一、甲○○前有違反動產擔保交易法、詐欺等前科，最近一次於
    民國94年7 月、10月間分因竊盜、違反毒品危害防制條例案
    件，經本院以94年度簡字第1383號刑事簡易判決、94年度訴
    字第929 號刑事判決分別判處有期徒刑6 月、8 月確定，並
    定其應執行刑為1 年1 月確定，於95年11月1 日因縮短刑期
    執行完畢。
二、甲○○仍基於意圖為自己不法所有之犯意，於96年6 月19日
    上午11時45分許，持其所有客觀上足以傷害人之生命、身體
    之兇器鐵鎚1 支及扳手2 支，騎乘車牌號碼H52-058 號機車
    至臺南市安南區鹽田5 號魚塭，以上開兇器為工具，竊取乙
    ○○所有供水車使用之不鏽鋼片2 組，得手後尚未離去之際
    ，適遭林森安發覺，因甲○○亟欲駕車逃離，遂將不鏽鋼片
    2 組、鐵鎚1 支及扳手2 支丟棄在旁，然林森安已記下該機
    車車牌號碼，並報警處理，嗣經臺南市警察局第六分局員警
    據報前往處理，繼循線查獲。
三、案經臺南市警察局第六分局報請臺灣臺南地方法院檢察署檢
    察官偵查起訴。
    理    由
一、程序方面─
  (一)按除簡式審判程序、簡易程序及刑事訴訟法第376 條第1 款
    、第2 款所列之罪之案件外，第一審應行合議審判；另除被
    告所犯為死刑、無期徒刑、最輕本刑為3 年以上有期徒刑之
    罪或高等法院管轄第一審案件者外，於法院行準備程序進行
    中，被告先就被訴事實為有罪之陳述時，審判長得告知被告
    簡式審判程序之旨，並聽取當事人、代理人、辯護人及輔佐
    人之意見後，裁定進行簡式審判程序，刑事訴訟法第273 條
    之1 第1 項及284 條之1 分別定有明文。本件被告甲○○所
    為刑法第321 條竊盜罪，除係犯死刑、無期徒刑、最輕本刑
    為3 年以上有期徒刑以外之罪，亦為刑事訴訟法第376 條第
    2 款之罪之案件，其於本院以獨任法官行準備程序中就被訴
    事實為有罪之陳述，經告知簡式審判程序之旨，並聽取公訴
    人、被告之意見後，本院認為適宜進行簡式審判程序。
  (二)本案卷內之人證、物證、書證等證據，依同法第273 條之 2
    規定，不受第159 條第1 項關於傳聞法則規定之限制，依法
    均有證據能力，合先敘明。
二、認定犯罪事實所憑證據及理由─
  (一)上開犯罪事實，業據被告甲○○迭於司法警察調查、檢察官
    偵訊及本院審理時供承不諱（參警卷第1 頁至第4 頁、偵查
    卷第10頁、本院96年10月29日準備程序筆錄及審判筆錄），
    核與證人林森安於司法警察調查中證述目擊被告竊盜過程相
    符（參警卷第7 頁至第8 頁）；再被告所竊得之不鏽鋼片 2
    組確為證人即被害人乙○○所有一情，亦據該證人於司法警
    察調查中證述綦詳（參警卷第5 頁至第6 頁）。此外，復有
    現場蒐證照片4 幀、贓物認領保管單在卷可憑（參警卷第19
    頁至第20頁、第16頁），經核與被告任意性之自白相符，堪
    認被告自白可以採信。
  (二)本件事證明確，被告竊盜犯行堪以認定，應依法論科。
三、論罪科刑之理由─
  (一)按刑法第321 條第1 項第3 款之攜帶兇器竊盜罪，係以行為
    人攜帶兇器竊盜為其加重條件，此所謂兇器，其種類並無限
    制，凡客觀上足對人之生命、身體、安全構成威脅，具有危
    險性之兇器均屬之，且祇須行竊時攜帶此種具有危險性之兇
    器為已足，並不以攜帶之初有行兇之意圖為必要，最高法院
    著有79年度臺上字第5253號判例可資參照。
  (二)被告為本案竊盜犯行時，所持鐵鎚、扳手等物，乃具有相當
    堅硬度之金屬器具，且依被告前開自承，其係持該工具敲取
    上開不鏽鋼片，顯見該工具係足以殺傷人生命、身體之器械
    ，顯為具有危險性之兇器。
  (三)核被告所為，係犯刑法第321 條第1 項第3 款攜帶兇器竊盜
    罪。
  (四)被告有事實欄所載之前案科刑執行紀錄，有臺灣高等法院被
    告前案紀錄表在卷可佐，其於前開有期徒刑執行完畢後5 年
    以內，故意再犯本件有期徒刑以上之罪，為累犯，應依刑法
    第47條第1 項規定加重其刑。
  (五)爰審酌被告不思以正當工作賺取財物，因一己貪念任意竊取
    他人之物，危害他人財產安全非輕，惟念所竊財物之價值非
    鉅，且已返還被害人，造成被害人損害尚非重大，犯罪後態
    度良好等一切情狀，量處如主文所示之刑。
  (六)扣案鐵鎚1 支及扳手2 支，為被告所有且供犯本案竊盜犯行
    所用之物，業據被告於本院審理時供承明確（參本院96年10
    月29日審判筆錄第3 頁即審卷第32頁），應依法諭知沒收。
四、適用之法律─
  (一)刑事訴訟法第273 之1 第1 項、第299 條第1 項前段。
  (二)刑法第321 條第1 項第3 款、第47條第1 項、第38條第1 項
    第2 款。
本案經檢察官李宗榮到庭執行職務。
中　　華　　民　　國　　96　　年　　11　　月　　12　　日
                      刑事第十三庭  法  官  張維君
以上正本證明與原本無異。
如不服本判決應於收受本判決後10日內向本院提出上訴書狀，並
應敘述具體理由。如未敘述上訴理由者，應於上訴期間屆滿後20
日內向本院補提理由書狀（均須按他造當事人之人數附繕本）「
切勿逕送上級法院」。
                                    書記官  黃傳鈞
中　　華　　民　　國　　96　　年　　11　　月　　13　　日
附錄本件判決論罪科刑法條：
中華民國刑法第321條
犯竊盜罪而有左列情形之一者，處6月以上、5年以下有期徒刑：
三  攜帶兇器而犯之者。
附記事項：告訴人或被害人對於判決如有不服，請具備理由逕向
檢察官聲請檢察官提起上訴，其上訴期間之計算，係以檢察官收
受判決正本日期為準。
